臺灣臺南地方法院刑事判決　　　　　　　 94年度訴字第218號
公　訴　人　臺灣高雄地方法院檢察署檢察官
被　　　告　甲○○　男　29歲.
指定辯護人　蔡瑜貞　律師
上列被告因違反槍砲彈藥刀械管制條例案件，經檢察官提起公訴
（93年度偵字第21071號），本院判決如下：
    主  文
甲○○未經許可，寄藏可發射子彈具有殺傷力之改造玩具手槍，
，處有期徒刑壹年捌月，併科罰金新臺幣玖萬元，罰金如易服勞
役，以新臺幣玖佰元即銀元佰元折算壹日。扣案可發射子彈具
有殺傷力之改造玩具手槍壹支（槍枝管制編號：0000000
000號）及改造子彈貳顆均沒收。
    事  實
一、甲○○明知非經中央主管機關許可，不得持有槍砲彈藥刀械
    管制條例第4條第1項第1、2款所示其他可發射金屬或子彈具
    有殺傷力之各式手槍及上開手槍所使用之子彈，其於民國92
    年初至同年6月28日前之某不詳時間， 在臺南市○○街某姓
    名年籍均不詳之友人住處巧遇郭清風，明知郭清風所持有仿
    BE RETTA廠84型半自動手槍製造之玩具手槍，已換裝土造金
    屬槍管改造而成之改造玩具手槍一支（槍枝管制編號：0000
    000000號），係可發射子彈具有殺傷力之改造玩具手槍，而
    改造子彈四顆乃上開改造玩具手槍所使用之子彈，竟未經許
    可，而無故寄藏郭清風所交付之上開槍彈，並於92年間某日
    在臺南縣西港河堤試射一發，旋將上開槍彈寄藏於甲○○之
    某姓名年籍不詳友人位於臺南市○○路住處後方空地花圃內
    ，其後郭清風於92年6月28日死亡， 而甲○○則繼續持有上
    開手槍。 嗣於93年7月29日11時45分在臺南市○○區○○路
    二段675號「龍成飯店503號房」為警查獲，並扣得甲○○先
    自上開藏放地點取出之改造玩具手槍一支及改造子彈三顆（
    經試射鑑驗一發，現餘二顆）。
二、案經臺南市警察局第一分局報告臺灣臺南地方法院檢察署檢
    察官呈請臺灣高等法院檢察署檢察長令轉臺灣高雄地方法院
    檢察署檢察官提起公訴，經臺灣高雄地方法院因管轄錯誤，
    以93年度訴字第2824號刑事判決移送本院審理。
    理  由
一、右揭犯罪事實，業據被告甲○○於本院審理時自白承認（見
    本院卷第45,56頁），復有蒐證照片八張（見警卷第10-13頁
    ）、郭清風個人除戶資料一紙（見本院卷第36頁）在卷可憑
    ，另有扣案改造玩具手槍一支及改造子彈三顆可證（見警卷
    第8-9頁） ，其中扣案槍彈經送內政部警政署刑事警察局，
    依據性能檢驗法及試射法鑑驗結果，送鑑改造手槍一支（槍
    枝管制編號：0000000000號）， 認係由仿BERETTA廠84型半
    自動手槍製造之玩具手槍，換裝土造金屬槍管改造而成之改
    造手槍，機械性能良好，可供擊發適用子彈使用，具殺傷力
    。而送鑑子彈三顆， 認均係土造子彈，均具直徑約7.9mm金
    屬彈頭，採樣一顆試射，可擊發，認具殺傷力，有該局93年
    8月20日刑鑑字第0930162232號槍彈鑑定書一份在卷可查（
    見偵查卷一第14-16頁），足認被告自白與事實相符。 綜上
    ，本案事證明確，被告犯行應堪認定。
二、論罪科刑：
  (一)按行為後法律有變更者，適用裁判時之法律；但裁判前之法
    律有利於行為人者，適用最有利於行為人之法律，刑法第 2
    條第1項定有明文。查槍砲彈藥刀械管制條例業於94年1月26
    日經總統公布，94 年1月28日生效施行（以下簡稱新法），
    其中新法將第11條全文刪除（舊法第11條第4項規定 ：「未
    經許可，持有、寄藏或意圖販賣而陳列第一項所列槍砲者，
    處一年以上七年以下有期徒刑，併科新臺幣七百萬元以下罰
    金。」），並將舊法第8條及第11條合併修正，其中第8條第
    4項修正為 ：「未經許可，持有、寄藏或意圖販賣而陳列第
    一項所列槍枝者，處三年以上十年以下有期徒刑，併科新臺
    幣七百萬元以下罰金。」比較上開新舊法規定，當以舊法之
    刑度較新法為有利。查本案被告甲○○涉犯非法無故寄藏改
    造玩具手槍犯行，係自92年初至92年6月28日前某日起，迄9
    3年7月29日止，揆諸前揭說明，自應適用最有利於行為人之
    規定即舊法即修正前槍砲彈藥刀械管制條例第11條第4項之
    規定。
  (二)另按修正前槍砲彈藥刀械管制條例第11條第 4項及第12條第
    4項， 係將持有與寄藏槍枝、子彈為分別之處罰規定，而持
    有與寄藏均係將物置於自己實力支配之下，僅寄藏必先有他
    人之持有行為，而後始為之受寄代藏而已，故寄藏之受人委
    託代為保管，其保管之本身，亦屬持有，不過，此之持有係
    受寄之當然結果，雖不應另就持有予以論罪，然未經許可持
    有手槍，其持有之繼續，為行為之繼續，亦即一經持有手槍
    ，罪已成立，但其完結須繼續至持有行為終了時為止。則包
    括持有之寄藏手槍行為，自亦為行為之繼續，其犯罪之完結
    須繼續至寄藏行為終了時為止。則寄藏後之持有行為，係寄
    藏行為之當然結果，不另論罪（最高法院90年度臺上字第
    6120 號刑事判決要旨參照）。
  (三)核被告所為，係違反修正前槍砲彈藥刀械管制條例第11條第
    4項未經許可寄藏可發射子彈具有殺傷力之改造玩具手槍罪
    ，修正後槍砲彈藥刀械管制條例第12條第4項未經許可寄藏
    改造子彈罪。被告寄藏手槍及子彈後之持有行為，係寄藏行
    為之當然結果，均不另論罪。被告同時寄藏改造手槍及子彈
    之行為，屬一行為觸犯數罪名之想像競合犯，應依刑法第55
    條規定，從重依修正前槍砲彈藥刀械管制條例第11條第 4項
    未經許可寄藏改造手槍罪處斷。爰審酌被告曾有詐欺、違反
    麻醉藥品管理條例及傷害致死等前科，有臺灣高等法院被告
    全國前案紀錄表一份在卷可參（見本院卷第5-16 頁），其
    未經許可寄藏槍彈，雖未持之犯罪，仍危害社會治安甚鉅，
    但被告犯罪後坦承犯行，態度尚稱良好等一切情狀，量處如
    主文所示之刑，並就併科罰金部分諭知易服勞役之折算標準
    ，以資懲儆。
  (四)扣案可發射子彈具有殺傷力之改造玩具手槍一支及改造子彈
    二顆，屬違禁物，應依刑法第38條第1項第1款之規定予以沒
    收。另鑑驗試射之子彈一顆，業經試射，已非屬違禁物，爰
    不為沒收之諭知。
據上論斷，應依刑事訴訟法第299條第1項前段，修正前槍砲彈藥
刀械管制條例第11條第4項、修正後槍砲彈藥刀械管制條例第12
條第4項，刑法第2條第1項、第11條前段、第55條、第42條第2項
、第38條第1項第1款，罰金罰鍰提高標準條例第2條，判決如主
文。
本案經檢察官乙○○到庭執行職務。
中　　華　　民　　國　　94　　年　　5 　　月　　11　　日
　　　　　　　　　刑事第四庭    審判長法  官  張瑛宗
                                      法  官  周紹武
                                      法　官　李東柏
以上正本證明與原本無異。
如不服本判決，應於判決送達後10日內，向本院提出上訴狀。
      　　　　　　　　　　　　　　　　書記官　簡湘雲
中　　華　　民　　國　　94　　年　　5 　　月　　11　　日
附錄本案論罪科刑法條全文：
修正前槍砲彈藥刀械管制條例第11條第4項
未經許可，持有、寄藏或意圖販賣而陳列第一項所列槍砲者，處
一年以上七年以下有期徒刑，併科新臺幣七百萬元以下罰金。
修正後槍砲彈藥刀械管制條例第12條第4項
未經許可，持有、寄藏或意圖販賣而陳列子彈者，處五年以下有
期徒刑，併科新台幣三百萬元以下罰金。
